【裁判字號】    98,簡上,416
【裁判日期】    981030
【裁判案由】    傷害
【裁判全文】
臺灣臺北地方法院刑事判決             98年度簡上字第416號
上  訴  人
即  被  告  乙○○
上列上訴人即被告因傷害案件，不服本院98年度簡字第2801號中
華民國98年8 月31日第一審簡易判決提起上訴（聲請案號：臺灣
臺北地方法院檢察署98年度偵字第3301號），本院管轄之第二審
合議庭，判決如下：
    主      文
上訴駁回。
    事實及理由
一、本案經本院審理結果，認第一審簡易判決認事用法及量刑均
    無不當，並引用如附件第一審判決書記載之事實、證據及理
    由（詳如附件）。
二、雖被告乙○○以其未毆打告訴人甲○○，告訴人之受傷與其
    無關云云資為上訴理由。惟查：上開事實，業據告訴人於警
    訊及偵查中指訴甚明，核與證人即目睹被告毆打告訴人成傷
    之沈俊億於警訊及偵查中證述情節相符，並有指認照片（偵
    卷18、19、26頁）診斷證明書（偵卷35、149、150頁）在卷
    可稽，而被告於警訊及偵查中均供承其於案發當日確有在案
    發地點便利商店門口發生口角爭執無訛，告訴人於97年9 月
    23日15時19分即因受有(1)顱內蜘蛛膜下腔外傷性出血(2)右股
    骨頭骨折之傷害至台北市立聯合醫院（中興醫院）急診，有
    該醫院診斷證明書（偵卷149、150頁）存卷可按，足見告訴
    人於同日13時許被被告毆傷後即至醫院診治甚明。雖被告於
    毆打告訴人成傷後即行逃逸，惟既經告訴人及證人沈俊億分
    別指、證述明白及指認確係被告所為在卷，參以該證人既與
    被告無何仇隙，殊無甘冒受偽證罪處罰之風險而於偵查中具
    結後為虛偽之證述必要，且被告於本院審理時供述「…告訴
    人帶著吉他正常的離開超商，與我到牛肉麵店，之後他就離
    開…」「…我路過，因為與告訴人認識，與告訴人打招呼…
    」等語，與其在警訊及偵查中所為上開供述迥異，先後供述
    矛盾等情以觀，在在足見被告涉犯上開事實之事證極為明確
    ，其空言否認，要係推卸之詞，不足採信，犯行洵堪認定。
    （被告於本院審判期日僅空言否認有毆打告訴人，而對於上
    述人證及書認均無異議，且未提出任何證據調查之聲請，上
    述人證供述及書面之作成和取得，經核無違背法令情事，且
    為證明被告犯罪之必要證據，本院認為適當，依刑事訴訟法
    第159條之5第2項得為證據，併此敘明。）
三、原審因依刑事訴訟法第449條第1項前段、第3項、第454條第
    2項、刑法第277條第1項、第41條第1項前段、刑法施行法第
    1條之1規定，審酌被告僅因細故糾紛，即動手傷害告訴人，
    犯後未見悔意，亦未與告訴人成立和解或賠償損害，顯見態
    度不佳等一切情狀，量處被告拘役五十日，並諭知易科罰金
    之折算標準，經核無不合，被告空言否認，未提出上訴理由
    及證據，其上訴為無理由，應予駁回。
據上論斷，應依刑事訴訟法第455條之1第1項、第3項、第368條
判決如主文。
本案經檢察官柯木聯到庭執行職務。
中    華    民    國    98    年    10    月    30    日
              刑事第十二庭  審判長法  官  李英豪
                                  法  官  陳慧萍
                                  法  官  顧正德
以上正本證明與原本無異。
不得上訴。
                                  書記官  巫美華
中    華    民    國    98    年    11    月    2     日


司法院資訊處製作；財團法人民間司法改革基金會備份。
